臺灣臺北地方法院交通事件裁定　　　 100年度交聲字第1477號
原處分機關　臺北市交通事件裁決所
異　議　人
即受處分人　李昇霖
上列異議人即受處分人因違反道路交通管理處罰條例案件，對原
處分機關民國100年5月31日所為北市裁罰字第裁22-GF0000000號
處分聲明異議，本院裁定如下：
    主  文
異議駁回。
    理  由
一、原處分意旨略以：異議人即受處分人李昇霖於民國100年3月
    15日晚間9時11分許，騎JCO-188號重型機車，駛經有燈光號
    誌管制之臺中市○○路、廣福路口闖紅燈，逕左轉廣福路，
    經警舉發，嗣原處分機關依道路交通管理處罰條例第53條第
    1項規定裁處罰鍰新臺幣1千8百元，並依同條例第63條第1項
    第3款規定記違規點數3點等語。
二、異議意旨略以：伊紅燈左轉，係屬未按規定兩段式左轉之違
    規，非闖紅燈云云。
三、按汽車駕駛人駕駛汽車，應遵守道路交通標誌、標線、號誌
    之指示，道路交通安全規則第90條前段定有明文，而道路交
    通標誌標線號誌設置規則第206條第5款第1目規定「圓形紅
    燈」之行車管制號誌係表示禁止車輛通行，並不得超越停止
    線或進入路口；又道路交通管理處罰條例所稱之汽車，包括
    機器腳踏車；汽車駕駛人，行經有燈光號誌管制之交岔路口
    闖紅燈者，處新臺幣1千8百元以上5千4百元以下罰鍰；又汽
    車駕駛人駕駛汽車違反道路交通管理處罰條例第53條規定者
    ，除應依該條所規定之罰鍰處罰外，並記違規點數3點，道
    路交通管理處罰條例第3條第8款、第53條第1項、第63條第1
    項第3款亦有明文。經查：
(一)異議人於上開時地有紅燈左轉之事實，業據其以書狀陳明無訛
  （本院卷第4、6頁），且有舉發通知單、舉發通知單、裁決書
  存卷為證（本院卷第7、9頁），是此部分事實，應堪認定。
(二)按行車管制號誌顯示為圓形紅燈者，其意義為車輛禁止通行，
  不得超越停止線或進入路口，道路交通標誌標線號誌設置規則
  第206條第5款第1目定有明文，故汽車駕駛人行駛至有燈光號
  誌管制之交岔路口，其行進、轉彎應遵守燈光號誌之指示，而
  燈光號誌顯示為圓形紅燈者，應完全停止並禁止為任何通行行
  為，不得超越停止線或進入路口，從而，駕駛人於紅燈狀態下
  ，超越停止線左轉並進入路口，自屬道路交通法規所定義「闖
  紅燈」行為之一種。
(三)復參酌交通部82年4月22日交路字第009811號函釋「闖紅燈」
  之認定標準：1.車輛面對圓形紅燈時仍逕予穿越路口至銜接路
  段，含左轉、直行、迴轉及右轉（依箭頭綠燈允許行駛者除外
  ）即視為闖紅燈之行為，故異議人辯稱己係未兩段式左轉而非
  闖紅燈云云，於法顯係失據；末佐以道路交通管理處罰條例第
  53條於95年7月1日修正施行增列第2項紅燈右轉處罰規定，立
  法理由明白揭示：「汽車紅燈右轉之違規行為，其嚴重性未若
  闖紅燈直行、『左轉彎』或迴轉者，爰將紅燈右轉之行為另規
  定於第二項，並另為罰則之規定」，明文區別紅燈右轉與紅燈
  左轉之處罰方式，亦即除闖紅燈右轉，得依同條第2項規定從
  輕裁處之外，闖紅燈直行、「左轉彎」或迴轉，仍應依同條第
  1項裁罰，是異議人所辯：紅燈左轉與闖紅燈有異云云，於法
  無據，洵不足採。
四、綜前所述，原處分機關前揭裁罰核屬適法，異議人異議為無
    理由，應予駁回。
據上論斷，應依道路交通管理處罰條例第87條第2項，道路交通
事件處理辦法第18條，裁定如主文。
中    華    民    國   100    年    8     月     3    日
                      臺灣臺北地方法院交通法庭
                              法  官  陳琪媛
以上正本證明與原本無異。
如不服本裁定，應於裁定送達後5日內向本院提出抗告狀。
                              書記官  蔡文揚
中    華    民    國   100    年    8     月     3    日